# Description du modèle 

## Notations 

$T_d \equiv$ la durée de vie (en jours) d'une personne 

$T_s \equiv$ l'âge (en jours) au moment où la personne vend son bien en viager

$X \equiv$ un vecteur contenant les déterminants observables de $T_s$ et $T_d$ (genre, jour de naissance, département de naissance, etc.)

$\tau_{birth} \equiv$ la date de naissance de l'individu

$\tau_{contract} \equiv$ la date de la vente en viager

$\tau_{end} \equiv$ la date de la fin d'observation des fichiers INSEE (31-12-2022)

$V_d \equiv$ une variable captant l'effet des déterminants inobservables de $T_d$ (état de santé, richesse, niveau d'éducation)

$V_s \equiv$ une variable captant l'effet des déterminants inobservables de $T_s$ (potentiellement les mêmes variables que celles captées 
par $V_d$, une variable indiquant si la personne a des enfants, une autre variable indiquant si elle a perdu son conjoint, etc.)


```{r} 
insert code 
```

## Include graphics 
insert "\fig"

```{r <label>, echo='FALSE', out.width='100%', fig.cap=''}
knitr::include_graphics('')
```

